【裁判字號】    97,訴,120
【裁判日期】    970324
【裁判案由】    違反毒品危害防制條例
【裁判全文】
臺灣臺南地方法院刑事判決               97年度訴字第120號
公  訴  人  臺灣臺南地方法院檢察署檢察官
被      告  甲○○
                      10
上列被告因違反毒品危害防制條例案件，經檢察官提起公訴（96
年度毒偵字第3493號），本院依簡式審判程序判決如下：
    主  文
甲○○施用第一級毒品，處有期徒刑陸月，如易科罰金，以新臺
幣壹仟元折算壹日。
    事  實
一、甲○○前於民國94年間因施用毒品案件，經本院以94年度毒
    聲字第640 號刑事裁定送觀察、勒戒後，認無繼續施用毒品
    之傾向，經臺灣臺南地方法院檢察署以94年度毒偵字第1962
    號為不起訴處分確定。
二、甲○○明知海洛因係業經公告列為毒品危害防制條例第2 條
    第2 項第1 款之第一級毒品，不得施用、持有，仍於觀察、
    勒戒執行完畢後5 年內，基於施用第一級毒品海洛因之犯意
    ，於96年11月10日某時許，在臺南市○區○○路485 巷41弄
    8 號2 樓之10住處，以將第一級毒品海洛因置於注射針筒並
    加水稀釋後，再注射至體內之方式，施用第一級毒品海洛因
    1 次。嗣於96年11月12日15時許，前往臺灣臺南地方法院檢
    察署執行保護管束情形約談，經該署觀護人採集尿液送往臺
    灣科技股份有限公司檢驗結果，呈嗎啡陽性反應。
三、案經臺灣臺南地方法院檢察署檢察官自動檢舉偵查起訴。
    理  由
一、程序方面─
  (一)按除被告所犯為死刑、無期徒刑、最輕本刑為3 年以上有期
    徒刑之罪或高等法院管轄第一審案件者外，於法院行準備程
    序進行中，被告先就被訴事實為有罪之陳述時，審判長得告
    知被告簡式審判程序之旨，並聽取當事人、代理人、辯護人
    及輔佐人之意見後，裁定進行簡式審判程序；且受命法官行
    準備程序，與法院或審判長有同一之權限，刑事訴訟法第27
    3 條之1 第1 項及279 條第2 項前段分別定有明文。本件被
    告甲○○所為係犯死刑、無期徒刑、最輕本刑為3 年以上有
    期徒刑以外之罪，其於準備程序中就被訴事實為有罪之陳述
    ，經受命法官告知簡式審判程序之旨，並聽取公訴人、被告
    之意見後，本院認為適宜由受命法官獨任進行簡式審判程序
    。
  (二)簡式審判程序之證據調查，不受刑事訴訟法第159 條第 1項
    、第161 條之 2、第161 條之 3、第163 條之 1及第164 條
    至第170 條規定之限制，亦為同法第273 條之2 所明文。是
    此，卷附相關證據，本院均可採為證據，先此敘明。
二、認定犯罪事實所憑證據及理由─
  (一)訊據被告甲○○對於上揭事實供認不諱（參本院97年3 月10
    日準備程序筆錄及審判筆錄），而被告於事實欄所載時、地
    ，經臺灣臺南地方法院檢察署觀護人所採集之尿液，經送往
    送往臺灣科技股份有限公司檢驗結果，確呈嗎啡陽性反應，
    有臺灣臺南地方法院檢察署受保護管束人（被告）尿液監管
    紀錄表、臺灣臺南地方法院檢察署執行保護管束情況約談報
    告表及臺灣檢驗科技股份有限公司96年11月23日KH2007B000
    0000號濫用藥物尿液檢驗報告（偵查卷第2頁至第4頁）。
  (二)依據CLARKE'S ISOLATION AND IDENTIFICATION OF DRUGS第
    2 版記載，服用海洛因後24小時內約有服用量之80% 排泄於
    尿液中，其於尿液排出最長期限，受施用劑量、施用方式、
    個人體質及其代謝情況等因素影響，因個案而異，一般可檢
    出最長時限為海洛因服用後2 至4 日，有行政院衛生署管制
    藥品管理局91年9 月23日管檢字第109652號函釋在案，此為
    本院職務上已知之事實。本件被告供認於96年11月10日，在
    其住處施用第一級毒品海洛因，嗣於相隔2 日，臺灣臺南地
    方法院檢察署觀護人採集之尿液送請臺灣檢驗科技股份有限
    公司檢驗結果，其尿液確呈嗎啡陽性反應，依據前開函釋說
    明，認被告之任意性自白核與事實相符，應堪採信。
  (三)被告前曾94年間因施用毒品案件，經本院以94年度毒聲字第
    640 號刑事裁定送觀察、勒戒後，認無繼續施用毒品之傾向
    ，經臺灣臺南地方法院檢察署以94年度毒偵字第1962號為不
    起訴處分確定等節，有臺灣臺南地方法院檢察署刑案資料查
    註紀錄表、全國施用毒品案件紀錄表、臺灣高等法院被告前
    案紀錄表在卷足參。
  (四)綜上，被告前因犯毒品危害防制條例第10條之罪經觀察、勒
    戒執行完畢釋放後5 年內，再犯本件施用毒品犯行，事證明
    確，被告犯行堪以認定，應予依法論科。
三、論罪科刑之理由─
  (一)查海洛因係屬毒品危害防制條例第2 條第2 項第1 款所列之
    第一級毒品，故核被告甲○○所為，係犯毒品危害防治條例
    第10條第1 項之施用第一級毒品罪。被告施用前後持有第一
    級毒品之低度行為，應為施用高度行為所吸收，不另論罪。
  (二)本院審酌被告曾因施用毒品案件，經裁定送勒戒處所觀察、
    勒戒，有上開刑案資料足參，仍未戒除毒癮，復犯本件施用
    第一級毒品之犯行，顯見其無悔改之意，意志不堅，惟念其
    施用第一級毒品乃自戕一己之身體健康，尚未害及他人，犯
    罪後復坦承犯行，態度良好等一切情狀，量處如主文所示之
    刑，並諭知易科罰金之折算標準。
四、適用之法律─
  (一)刑事訴訟法第299 條第1 項前段、第273 條之1 第1 項。
  (二)毒品危害防制條例第10條第1 項。
  (三)刑法第11條前段、第41條第1 項前段。
本案經檢察官乙○○到庭執行職務。
中    華    民    國    97    年    3     月    24    日
                      刑事第十三庭  法  官  張維君
以上正本證明與原本無異。
如不服本判決應於收受本判決後10日內向本院提出上訴書狀，並
應敘述具體理由。如未敘述上訴理由者，應於上訴期間屆滿後20
日內向本院補提理由書狀（均須按他造當事人之人數附繕本）「
切勿逕送上級法院」。
                                    書記官  黃傳鈞
中    華    民    國    97    年    3     月    27    日
附錄本案論罪科刑法條全文：
毒品危害防制條例第10條
施用第一級毒品者，處6 月以上5 年以下有期徒刑。
施用第二級毒品者，處3 年以下有期徒刑。


司法院資訊處製作；財團法人民間司法改革基金會備份。
